nl: Oorlepel puntstijl: Borstel; Wattenstaafje; Curette; Veer; Lus; Schep; Spiraal; Lepel; Lente; Pincetten; Andere
zh-CN: 耳勺尖端样式: 刷子; 棉签; 刮匙; 羽毛; 毛圈; 勺子; 螺旋; 匙形; 春季; 美容镊子; 其他
hu: Fülkanál hegyének stílusa: Ecset; Vattás pálcika; Kürett; Toll; Hurkolt; Kanál; Spirál; Kanál; Tavasz; Csipeszek; Egyéb
sl-SI: Slog konice za čiščenje ušes: Krtačna; Vatirani palčnik; Kireta; Pero; Zankana; Lovilec žoge; Spiralna; Žlička; Vzmetna, fleksibilna; Pincete; Drugo
es: Estilo de punta del limpiador de oídos: Pincel; Bastoncillo de algodón; Cureta; Pluma; Bucle; Cuchara; Espiral; Cucharilla; Primavera; Pinzas; Otros
hr-HR: Stil vrha čačkalice za uši: Četkica; Pamučni štapić; Kireta; Pero; Petlja; Skupljač loptica; Spirala; Žlica; S oprugom; Pinceta; Ostalo
fi: Korvakauhan kärjen tyyli: Sivellin; Vanupuikko; Kyretti; Höyhen; Lenkit; Kauha; Kierre; Lusikka; kevät; Pinsetit; Muu
it: Stile della punta del pulisci orecchie: Pennello; Cotton fioc; Curette; Piuma; Nodo; Paletta; Spirale; Cucchiaio; Primavera; Pinzette; Altro
da: Ørepindens spidstype: Børste; Vatpind; Curette; Fjer; Løkke; Ske; Spiral; Ske; Forår; Pincetter; Andet
el: Στυλ άκρης εργαλείου καθαρισμού αυτιών: Βούρτσα; Μπατονέτα; Κυρέτα; Φτερό; Βρόχος; Σέσουλα καφέ; Σπιράλ; Κουταλάκι; Ελατήριο; Τσιμπιδάκια φρυδιών; Άλλο
ro-RO: Stilul vârfului pentru curățarea urechilor: Perie; Bețișor cu vată; Chiuretă; Pană; Buclă; Recuperator de mingi; Spirală; Lingurită; Cu arc; Pensetă; Altele
en: Ear pick tip style: Brush; Cotton bud; Curette; Feather; Loop; Scoop; Spiral; Spoon; Spring; Tweezers; Other
ko: 귀이개 팁 스타일: 브러시; 면봉; 큐렛; 깃털; 루프 고리; 국자; 스프링; 스푼; 봄; 족집게; 기타
tr: Kulak çubuğu uç stili: Fırça; Pamuk çubuk; Küret; Tüy; Düğüm; Kepçe; Sarmal; Kaşık; İlkbahar; Cımbızlar; Diğer
nb: Øreplukkerspissestil: Børste; Bomullspinne; Kurette; Fjær; Løkke; Øse; Spiral; Skje; Vår; Pinsetter; Annet
bg-BG: Стил на върха на ушната клечка: Четка; Памучна клечка; Кюрета; Перо; Примка; Скууп; Спирала; Лъжица; Пружина; Пинсети; Други
sv: Öronplockspetsens stil: Borste; Bomullstopp; Kyrett; Fjäder; Slinga; Skopa; Spiral; Sked; Vår; Pincetter; Övrigt
ru: Тип наконечника ушной палочки: Кисть; Ватная палочка; Кюретка; Перо; Петля; Лопатка; Спиральный; Ложка; Пружинная; Пинцеты; Другой
th: รูปแบบปลายไม้แคะหู: แปรง; ปลายสำลี; ที่ขูด; ขนนก; ขนห่วง; ที่ตัก; แบบเกลียว; ช้อน; ฤดูใบไม้ผลิ; แหนบ; อื่นๆ
vi: Kiểu đầu ngoáy tai: Cọ; Tăm bông; Nạo; Lông vũ; Vòng; Thìa; Xoắn ốc; Thìa; Mùa xuân; Nhíp; Khác
pl: Styl końcówki czyścika do uszu: Pędzel; Patyczek bawełniany; Łyżeczka; Piórko; Pętla; Łyżka; Spiralny; Łyżka; Sprężyna; Pęseta; Inne
sk-SK: Štýl hrotu ušného háčika: Štetec; Vatová tyčinka; Kyreta; Pierko; Slučka; Naberačka; Špirálový; Lyžička; Pružinový; Pinzety; Iné
zh-TW: 掏耳棒尖端樣式: 畫筆; 棉花棒; 刮匙; 羽毛; 圈環; 舀; 螺旋式; 匙形; 春天; 美容鑷子; 其他
pt-PT: Estilo da ponta do removedor de cera: Pincel; Cotonete; Cureta; Pena; Laço; Colher; Em espiral; Colher; Primavera; Pinças; Outro
fr: Style de pointe du cure-oreille: Brosse; Coton-tige; Curette; Plume; Bouclé; Louche; Spirale; Cuillère; Printemps; Pinces à épiler; Autre
de: Ohrenreiniger-Spitzenstil: Bürste; Wattestäbchen; Kürette; Feder; Schlinge; Dosierlöffel; Spirale; Löffel; Frühling; Pinzette; Sonstiges
ja: 耳かきチップスタイル: ブラシ; 綿棒; キューレット; 羽毛; ループ; スクープ; スパイラル; スプーン; 春; ピンセット; その他
pt-BR: Estilo da ponta do extrator de cera: Pincel; Cotonete; Cureta; Pena; Loop; Colher; Espiral; Colher; Primavera; Pinças; Outro
cs: Styl špičky vatové tyčinky: Štětec; Vatová tyčinka; Kyrety; Peříčko; Smyčkový; Lopatka; Spirála; Lžička; Jaro; Pinzety; Jiné
lt-LT: Ausų krapštuko antgalio stilius: Šepetėlis; Vatos lazdelė; Kiuretė; Plunksna; Kilpiniai; Mentelė; Spiralė; Šaukštelis; Spyruoklinė; Pincetai; Kita